【裁判字號】    98,簡聲抗,6
【裁判日期】    980814
【裁判案由】    停止強制執行
【裁判全文】
臺灣桃園地方法院民事裁定             98年度簡聲抗字第6號
抗  告  人  新豐資產管理股份有限公司
法定代理人  甲○○
代  理  人  乙○○
相  對  人  丙○○
上列當事人間停止強制執行事件，抗告人對於民國98年6月30日
本院桃園簡易庭98年度桃簡聲字第96號裁定，提起抗告，本院合
議庭裁定如下：
    主  文
抗告駁回。
抗告程序費用新台幣壹仟元由抗告人負擔。
    理  由
一、抗告意旨略以：抗告人為系爭土地之抵押權人，若系爭土地
    於本次拍賣可順利拍出，抗告人之債權額含本金、利息、及
    違約金共約新臺幣（下同）700 萬元，可於分配時全數收回
    ，則抗告人因無法執行及運用期間所受之損害，應非為原審
    法院所裁定之5,754,616 元加以計算；再者，系爭建物或於
    本次強制執行程序中順利拍出，相對人亦可收回建物拍出所
    得之金額；若停止強制執行本案時程長達4 年，屆時除房地
    拆舊、且市場買氣不明、系爭土地建物之售價勢必較現今低
    落、停止強制執行程序不僅導致債權回收之時間延長，債權
    可回收之金額亦大幅下降，則對債務人及抗告人皆將有嚴重
    損失，爰請廢棄停止強制執行之裁定，准予續行強制執行程
    序等語。
二、按強制執行程序開始後，除法律另有規定外，不停止執行；
    有回復原狀之聲請，或提起再審或異議之訴，或對於和解為
    繼續審判之請求，或提起宣告調解無效之訴、撤銷調解之訴
    ，或對於許可強制執行之裁定提起抗告時，法院因必要情形
    或依聲請定相當並確實之擔保，得為停止強制執行之裁定，
    強制執行法第18條定有明文。次按法院依強制執行法第18條
    第2 項裁定准許停止強制執行所定之擔保金，係備供債權人
    因停止執行所受損害之賠償，其數額應依標的物停止執行後
    ，債權人未能即時受償或利用該標的所受之損害額，或其因
    另供擔保強制執行所受之損害額定之，非以標的物之價值為
    依據；又此項金額之多寡應如何認為相當，原屬於法院職權
    裁量之範圍，非當事人所可任意指摘（最高法院87年度臺抗
    字第529 號、86年度臺抗字第442 號、89年度台抗字第394
    號、91年度台抗字第429 號裁定意旨參照）。
三、經查，抗告人以本院95年度拍字第1895號對第三人李淑綺之
    拍賣抵押物裁定（註：抵押物標的為坐落桃園縣桃園蘆竹鄉
    ○○段第719-10地號，下稱系爭土地）為強制執行名義，依
    民法第877 條第2 項之規定，聲請將相對人所有坐落於系爭
    土地上之第1897建號建物（門牌號碼為桃園縣蘆竹鄉○○路
    471 號，下稱系爭建物）併付拍賣，嗣相對人提起異議之訴
    等節，業據本院職權調取本院95年度執字第43939 號卷宗查
    核屬實。相對人原非本院95年度拍字第1895號拍賣抵押物裁
    定之債務人，其所有之系爭建物一旦執行拍賣，衡諸常情，
    拍賣價金通常低於市價，則就相對人而言如執行拍賣確有難
    以回復原狀之虞，抗告人稱系爭建物若順利拍出，相對人亦
    可收回建物拍出所得之價金，並非有無法彌補之損失云云，
    難謂有理，是抗告意旨請求廢棄原審停止強制執行程序之裁
    定，續行強制執行程序，乃無理由。
四、次查，相對人雖僅就系爭建物提起異議之訴，惟抗告人係聲
    請將系爭土地及建物併付查封、拍賣，則於異議之訴判決確
    定前，系爭土地及建物應一併停止執行，是相對人聲請停止
    執行，聲請人未能即時受償可能遭受損害之計算基準，應以
    系爭「土地」拍賣後抗告人可獲清償之金額（註：抗告人就
    建物拍賣價金無受償權）、與相對人聲請強制執行之債權額
    比較決定。又查，系爭土地經估價，金額約為8,224,000 元
    ，又本件抗告人就系爭土地所設定之抵押權為本金最高限額
    700 萬元之抵押權，應認抗告人就系爭土地拍賣所得受償之
    最高金額即為700 萬元。再查，抗告人聲請強制執行之債權
    額為為5,754,616 元，及自94年12月23日起至清償日止，按
    年息5.488%計算之利息，暨自94年12月23日起至清償日止，
    其逾期在六個月以內者，按上開利率百分之十，超過六個月
    以上者，就超過部分按上開利率百分之二十計算之違約金（
    抗告人之總債權額，應計算上開本金、利息、違約金，合計
    約為700 餘萬元）。故本件若暫予停止執行程序，相對人未
    能即時受償因而無法運用拍賣所得價金，其可能受有之期間
    損害額至多只能以700 萬元加以計算，參酌系爭土地於法院
    拍賣實務上通常須減價拍賣至第2 、3 拍始能拍定、前開第
    三人異議之訴事件依通常情形所須審理之訴訟期間、若抗告
    人現回收債權可得運用之現行利率水準、及相對人所有之系
    爭建物價值僅為1,391,000 元等情，原裁定命相對人提供擔
    保金115 萬元後，本院95年度執字第43939 號拍賣抵押物事
    件就系爭土地、建物之強制執行程序，於本院98年度桃簡字
    第712 號異議之訴事件終結前，應暫予停止，理由雖與本院
    上開說明不同，但其所命供擔保之金額核無不當。
五、綜上，原審裁定命相對人供擔保115 萬元後，本院95年度執
    字第43939 號拍賣抵押物事件就系爭土地、建物之強制執行
    程序，於本院98年度桃簡字第712 號異議之訴事件終結前，
    應暫予停止，於法並無不合。抗告意旨指摘原裁定不當，求
    予廢棄，為無理由，應予駁回其抗告。
六、結論：本件抗告為無理由，依民事訴訟法第436 條之1 第3
    項、第495 條之1 第1 項、第449 條第1 項、第95條、第78
    條，裁定如主文。
中    華    民    國    98    年    8     月    14    日
              民事第三庭審判長法  官  張天民
                              法  官  熊祥雲
                              法  官  林曉芳
以上正本係照原本作成。
如不服本裁定，僅得於收受本裁定正本送達後10日內，以適用法
規顯有錯誤為理由，向本院提出再抗告狀（須附繕本乙份及繳納
再抗告裁判費新台幣1,000元），經本院許可後始可再抗告。
中    華    民    國    98    年    8     月    17    日
                              書記官  邱飛鳴


司法院資訊處製作；財團法人民間司法改革基金會備份。
